臺灣臺北地方法院民事裁定
                                   107年度家聲抗字第17號
抗　告　人　乙○○
代　理　人　謝進益律師
複　代理人　陳致璇律師
相　對　人　丙○○
代　理　人　楊佳陵律師
            張立宇律師
上列抗告人與相對人丙○○間聲請改定未成年子女親權行使事件
，相對人聲請暫時處分，抗告人對於民國107 年1 月4 日本院10
7 年度家全字第2 號裁定，提起抗告，本院裁定如下：
    主      文
抗告駁回。
抗告程序費用由抗告人負擔。
抗告人應將未成年子女甲○○交付予相對人。
    理      由
一、抗告意旨略以：兩造共同育有未成年子女甲○○，相對人於10
    6 年間即已知悉抗告人將甲○○攜至義大利探視病重之祖母，
    而抗告人未曾阻擾相對人與子女聯繫，且抗告人為子女出生
    後之主要照顧者，與子女依附性高；反觀相對人為空姐，每
    月至少有半個月不在臺灣境內，復曾於106 年9 月及11月間
    遭不明人士潑灑瀝青，倘子女返臺與相對人共同生活，恐危
    害子女生命安全，原審未考量未成年子女之最佳利益，為此
    ，爰依法提起抗告等語。並聲明：（一）原裁定廢棄。（二
    ）駁回相對人於原審之聲請。（三）聲請費用與抗告費用均
    由相對人負擔。
二、按法院就已受理之家事非訟事件，除法律別有規定外，於本
    案裁定確定前，認有必要時，得依聲請或依職權命為適當之
    暫時處分；關係人為前項聲請時，應表明本案請求、應受暫
    時處分之事項及其事由，並就得處分之事項釋明暫時處分之
    事由，家事事件法第85條第1 項前段、第2 項定有明文。揆
    其立法意旨，乃基於家事非訟事件之職權性及合目的性，並
    為因應本案裁定確定前之緊急狀況，避免本案請求不能或延
    滯實現所生之危害。又暫時處分，非有立即核發，不足以確
    保本案聲請之急迫情形者，不得核發，家事非訟事件暫時處
    分類型及方法辦法第4 條亦定有明文。再法院受理家事事件
    法第104 條第1 項第1 款、第3 款、第5 款或第113 條之親
    子非訟事件後，於本案裁定確定前，得為禁止關係人或特定
    人攜帶未成年子女離開特定處所或出境、其他法院認為適當
    之暫時性舉措，家事非訟事件暫時處分類型及方法辦法第7
    條第1 項第4 、8 款定有明文。
三、經查，兩造共同育有未成年子女甲○○，相對人對抗告人聲請
    改定未成年子女親權行使負擔事件等情，業經本院依職權調
    閱本院106 年度家非調字第638 號改定未成年子女親權行使
    負擔事件卷宗核對無訛，至為明確。惟查，抗告人主張之
    事實，固據提出通訊軟體對話截圖、抗告人祖母醫院報告資
    料、電子郵件、相對人遭不明人士攻擊之新聞報導、甲○○
    之學雜費收據及連絡簿、照片、錄音光碟、請假狀為憑，然
    觀諸通訊軟體截圖內容，無足認定相對人106 年間同意抗告
    人攜帶子女至義大利。再查，相對人主張抗告人臨時將子女
    攜帶出境及扣留子女護照，相對人僅得透過抗告人手機與女
    兒視訊，嚴重妨礙相對人對子女親權行使之急迫危險等語，
    業據提出照片、中華航空留職停薪證明書、光碟、譯文、強
    制執行聲請狀、本院執行命令、電子郵件為證，咸認抗告人
    未經相對人同意，擅自攜帶未成年子女至義大利，僅核發如
    原審主文所示之暫時處分，尚不足以確保本案之聲請，應由
    本院另諭知如主文第二項所示之暫時處分，以資周全。抗告
    意旨指摘原裁定不當，聲明廢棄，為無理由，應予駁回。
四、依家事事件法第97條，非訟事件法第21條第2 項，民事訴訟
    法第95條、第78條，裁定如主文。
中    華    民    國   107    年    8     月    27    日
                    家事法庭  審判長法  官  徐麗瑩
                                    法  官  彭南元
                                    法  官  溫宗玲
以上正本係照原本作成。
本裁定除以適用法規顯有錯誤為理由外，不得再抗告。如提起再
抗告，應於收受送達後10日內委任律師為代理人向本院提出再抗
告狀，應同時表明再抗告理由，並繳納抗告費新臺幣1,000元。
中    華    民    國   107    年    8     月    31    日
                                    書記官  張妤瑄